Inventaris van het archief van Anthonie Heinsius, raadpensionaris van Holland en West-Friesland, (1682) 1689-1720
Nationaal Archief, Den Haag
- HEINSIUS ALS RAADPENSIONARIS VAN HOLLAND, 1689-1720, 2
  - Algemeen., 2.1
    - Briefwisseling met:, 2.1.4
      - Algemene correspondentie., 2.1.4.5
        - 1690. Ingekomen brieven van:
          - Verscheidene personen-., 173; 1 pak
            Admiraliteit van Amsterdam (4x)
            Magistraat van Amsterdam (13x)
            A.C. Avemann
            F.J. van Baer
            A. Baert (2x)
            C.A. van Berck
            H. van Beverningh (2x)
            G. Bidloo
            H. van Bilderbeeck (2x)
            H. van Bleiswijck (4x)
            N.N. Blisson
            S. de Blocquery (4x)
            A. Boogaert
            J. Boreel
            H. Bosch
            Magistraat van Brielle
            W. Carstares
            A. van der Cruycen
            G. Cuper (2x)
            A. Daemen
            E. Danckelman
            J. Dedel
            Magistraat van Delft (2x)
            H. Des Marets
            D.W. von Dopff
            B. van der Dussen (5x)
            G. van der Dussen (2x)
            Magistraat van Edam (2x)
            Magistraat van Enkhuizen (2x)
            G. Evertsen (3x)
            W. Fabricius
            F. Fagel
            A.D. van Gendt (2x)
            J. van Gent (4x)
            Magistraat van Gouda (2x)
            N.N. Goullon (2x)
            Magistraat van Haarlem (3x)
            A. Heldewier (3x)
            W. van Heukelom
            Th. van den Heuvel (6x)
            J.J. Hinloopen (2x)
            Admiraliteit van het Noorderkwartier van Holland (2x)
            Gecommitteerde Raden van het Noorderkwartier van Holland
            Gecommitteerde Raden van het Zuiderkwartier van Holland (2x)
            R. de Hooghe
            Magistraat van Hoorn (2x)
            J. Huydecoper
            C. Indiseraven
            J. van Kapellen
            D.J. Kramprich
            Magistraat van Leiden
            G. Lloyd
            N.N. de Loche (3x)
            P. Mareschal
            Magistraat van Medemblik
            A. Moeringh
            Magistraat van Monnickendam (3x)
            W.A. van Nassau-Odijk
            W. van Nassau-Saarbrücken (5x)
            Johann F.D., vorst van Nassau-Siegen
            R. Obblet de Hembecke
            Johann H. von Orsbeck, keurvorst-aartsbisschop van Trier
            J. van der Poel (2x)
            Magistraat van Purmerend (4x)
            G. Putmans (4x)
            N.N. du Quesne
            D. de Raet (4x)
            N.N. Renesse
            H. Rosenboom
            Magistraat van Rotterdam (2x)
            G. van Ruytenburgh (2x)
            A. van Schagen (5x)
            Magistraat van Schiedam
            M. Steyn
            N.N. Taddel
            J. de Vassy
            B. van Vlieth
            J. de Vriese
            J. van Zuylen van Nijevelt
            Niet ondertekend (3x)
            Niet geïdentificeerd (5x)
        - 1690. Minuten en kopieën van brieven aan:
          - Citters, Arnout van-., 174; 3 stukken
          - Ham, Johan-., 175; 1 stuk
          - Haren, Willem van-., 176; 1 stuk
          - Heemskerck, Coenraad van-., 177; 6 stukken
          - Hop, Jacob-., 178; 1 omslag
          - Nassau-Saarbrücken-Usingen, Walrad, graaf van-., 179; 1 stuk
          - Reede, Godert Adriaan van, heer van Amerongen-., 180; 7 stukken
          - Waldeck-Pyrmont, Georg Friedrich, vorst van-, graaf van Culemborg-., 181; 3 stukken
          - Wildt, Hiob de-., 182; 6 stukken
          - Verscheidene personen-., 183; 1 omslag
            Danckelman, Eberhard Christoffel Balthasar von-
            Eckhard, N.N.-
            Nassau-Dietz, Hendrik Casimir II, vorst van-. (2)
            Poel, Jacob van der-
            Rechteren, Adolf Hendrik van-, beer van Almelo-
        - 1691. Ingekomen brieven van:
          - Almonde, Philips van-, van de vloot vóór Portsmouth., 184; 2 stukken
            Lijsten van schepen
          - d'Alonne, Abel Tassin-, uit Whitehall., 185; 3 stukken
          - Berkeley, Charles, baron-, viscount Dursley-, uit Londen., 186; 2 stukken
          - Citters, Arnout van-, uit Westminster., 187; 8 stukken
          - Finch, Daniel, graaf van Nottingham-, uit Whitehall., 188; 2 stukken
          - Ham, Johan-, uit Kleef, Minden, Berlijn en Potsdam., 189; 1 omslag
          - Haren, Willem van-, uit Stockholm., 190; 1 omslag
            Met bijlagen; gedeeltelijk gericht aan de Staten-Generaal en de Staten van Holland
          - Heeck, Johan Viglius van-, uit Groningen., 191; 4 stukken
          - Heeckeren, Walraven van-, uit Brussel en Rosendaal en steden in Brandenburg, Braunschweig-Lüneburg, Saksen en Osnabrück., 192; 1 omslag
          - Heemskerck, Coenraad van-, uit Wenen., 193; 1 pak
          - Heukelum, Willem van-, uit Kronestein en Arnhem., 194; 5 stukken
          - Hop, Jacob-, uit Westminster, Amsterdam en den Helder., 195; 1 pak
            Met bijlagen; een aantal brieven is gericht aan de Staten van Holland en aan Job de Wildt
          - Hulft, Johan-, uit Brussel en Antwerpen., 196; 1 omslag
          - Laures, Durand-, uit Alicante., 197; 4 stukken
          - Meer, Albert van der-, uit Turijn., 198; 1 pak
            Met bijlagen en duplicaten
          - Pesters, Johan-, uit 's-Gravenhage., 199; 9 stukken
          - Reede, Godert Adriaan van-, heer van Amerongen-, uit Kopenhagen en Rendsburg., 200; 1 pak
            Met bijlagen; een deel daarvan kopieën van brieven aan de griffier van de Staten-Generaal
          - Sallier de La Tour, Filiberto, barone di Bourdeau-, uit 's-Gravenhage., 201; 3 stukken
          - Schmettau, Wolfgang von-, uit 's-Gravenhage., 202; 5 stukken
          - Schomberg, Charles, hertog van-, uit Turijn en het leger in Savoye., 203; 1 omslag
          - Sidney, Sir Henry-, uit het Loo, het leger in de Spaanse Nederlanden en Whitehall., 204; 7 stukken
          - Spanheim, Frederik-, uit Groningen en Leiden., 205; 6 stukken
          - Trier, Johann Hugo von Orsbeck, keurvorst-aartsbisschop van-, uit Trier., 206; 1 stuk
          - Waldeck-Pyrmont, Georg Friedrich, vorst van-, graaf van Culemborg-, uit Aken, 's-Gravenhage, Maastricht, Culemborg en het leger in de Spaanse Nederlanden., 207; 1 pak
          - Wassenaer, Johan van-, heer van Obdam-, uit 's-Gravenhage, Münster, Utrecht en het leger in de Spaanse Nederlanden., 208; 1 pak
          - Verscheidene personen-., 209; 1 pak
            Admiraliteit van Amsterdam (2x)
            Magistraat van Amsterdam (10x)
            S. de Blocquery
            M. de Coloma (3x)
            G. Cuper
            P. van Dam
            Magistraat van Delft
            F.W. von Diest
            Magistraat van Dordrecht
            G. van der Dussen
            Magistraat van Edam
            Magistraat van Enkhuizen
            Magistraat van Gouda
            C. de Groot (2x)
            Magistraat van Haarlem
            A.[?] van Halewijn
            A. van der Heim
            J.J. Hinloopen (12x)
            W. van Hogendorp
            Admiraliteit van het Noorderkwartier van Holland
            Gecommitteerde Raden van het Noorderkwartier van Holland (2x)
            Gecommitteerde Raden van het Zuiderkwartier van Holland (3x)
            Friederike Amalia, hertogin van Holstein-Gottorp Magistraat van Hoorn (4x)
            J. Hudde
            C. von Lente (2x)
            Magistraat van Monnickendam
            J.D. Muller
            W.H. van Nassau-Zuijlenstein
            N.N. d'Ostanne
            Karl, prins van Pfalz-Neuburg
            Magistraat van Purmerend
            G. Putmans
            C.C. Rumpf
            A. van Schagen
            Magistraat van Schoonhoven (3x)
            B. van Slingelandt
            A. Sparfeld
            J. Steengracht
            Th.H. von Stratmann
            Friedrich K., hertog van Württemberg
        - 1691. Minuten en kopieën van brieven aan:
          - Finch, Daniel, graaf van Nottingham-., 210; 1 stuk
          - Ham, Johan-., 211; 1 stuk
          - Haren, Willem van-., 212; 3 stukken
          - Heeckeren, Walraven van-., 213; 4 stukken
          - Heemskerck, Coenraad van-., 214; 1 omslag
          - Eosander, Nils, baron Lillieroot-., 215; 1 stuk
          - Hendrik Casimir II, vorst van Nassau-Dietz-., 216; 1 stuk
          - Piccardt, Hendrik-., 217; 2 stukken
          - Reede, Godert Adriaan van, heer van Amerongen-., 218; 7 stukken
          - Schomberg, Charles, hertog van-., 219; 3 stukken
          - Sidney, Sir Henry-., 220; 3 stukken
          - Waldeck-Pyrmont, Georg Friedrich, vorst van-, graaf van Culemborg-., 221; 4 stukken
          - Württemberg, Ferdinand Wilhelm, hertog van-., 222; 1 stuk
          - Verscheidene personen-., 223; 1 omslag
            Hierin brieven van:
            Berkeley, Charles, viscount Dursley-
            Dam, Pieter van-
            Hinlopen, Jelmer-
            Hudde, Joannes-
            Nassau, Willem Adriaan, graaf van-, heer van Odijk-
            Oslame, N.N.-. (2)
            Wilde, Pieter de-
            Wildt, Hiob de-
            N.N.-. (8)
        - 1692. Ingekomen brieven van:
          - Almonde, Philips van-, van de vloot voor de Engelse Zuidkust., 224; 9 stukken
          - Blathwayt, William-, uit het Loo, Whitehall en Yarmouth., 225; 7 stukken
            Met twee bijlagen, waarvan één een brief aan Hiob de Wildt
          - Citters, Arnout van-, uit 's-Gravenhage., 226; 1 stuk
          - Dopff, Daniel Wolf von-, uit Maastricht en Luik., 227; 2 stukken
          - Finch, Daniel, graaf van Nottingham-, uit Whitehall., 228; 1 stuk
          - Francke, Adam-, uit Londen., 229; 1 omslag
          - Goes, Robert-, uit Kopenhagen., 230; 1 omslag
          - Ham, Johan-, uit Berlijn, Kleef, Maagdenburg en Groningen., 231; 1 pak
            Op één brief na kopieën van brieven aan Johan Pesters
          - Hamel Bruynincx, Jacob Jan-, uit Wenen., 232; 1 omslag
          - Haren, Willem van-, uit Kopenhagen., 233; 1 stuk
          - Heeck, Johan Viglius van-, uit Groningen., 234; 5 stukken
          - Heeckeren, Walraven van-, uit Torgau, Leipzig, Dresden, Potsdam, Berlijn en Celle., 235; 1 pak
          - Heemskerck, Coenraad van-, uit Wenen, Peterwardein en Belgrado., 236; 1 pak
          - Heukelum, Willem van-, uit Arnhem, Kronestein en Brussel., 237; 1 omslag
          - Hinlopen, Jelmer-, uit 's-Gravenhage en Hoorn., 238; 8 stukken
          - Hop, Jacob-, uit Westminster, Amsterdam, Muiden, Hamburg en Kopenhagen., 239; 1 pak
            Met bijlagen; een aantal brieven is gericht aan de Staten van Holland, de griffier van de Staten-Generaal en Willem III
          - Hulft, Johan-, uit Brussel., 240; 1 omslag
          - Laures, Durand-, uit Alicante., 241; 2 stukken
          - Meer, Albert van der-, uit Turijn., 242; 7 stukken
            Met als bijlage een afschrift van een brief aan Willem III
          - Nassau-Dietz, Hendrik Casimir II, vorst van-, uit Leeuwarden en Groningen., 243; 6 stukken
          - Nassau-Saarbrücken-Usingen, Walrad, vorst van-, uit Usingen., 244; 2 stukken
          - Pesters, Johan-, uit 's-Gravenhage., 245; 1 omslag
          - Reede, Godard van-, heer van Ginkel, graaf van Athlone-, uit Brussel., 246; 1 omslag
          - Saunière, René de, sieur de l'Hermitage-, uit Londen., 247; 1 pak
          - Schlitz, genannt von Görtz, Johann-, uit Kassel., 248; 1 stuk
          - Schmettau, Wolfgang von-, uit 's-Gravenhage., 249; 4 stukken
          - Schomberg, Charles, hertog van-, uit Turijn en 's-Gravenhage., 250; 6 stukken
          - Valckenier, Petrus-, uit Zürich., 251; 1 omslag
          - Waldeck-Pyrmont, Georg Friedrich, vorst van-, graaf van Culemborg-, uit Culemborg, Maastricht, Brussel, het leger in de Spaanse Nederlanden, Arolsen en Ems., 252; 1 omslag
          - Wassenaer, Jacob, baanderheer van-, heer van Obdam-, uit het leger in de Spaanse Nederlanden en Twickel., 253; 4 stukken
          - Wilde, Pieter de-, uit het Loo., 254; 1 stuk
          - Württemberg, Friedrich Karl, hertog van-, uit Stuttgart., 255; 1 stuk
          - Verscheidene personen-., 256; 1 pak
            Magistraat van Amsterdam (11x)
            J. van Arnhem (2x)
            G.T. van Berckhout
            J. van Berckhout
            S. de Blocquery (3x)
            J.K. von Bothmer
            M. de Coloma
            Magistraat van Dordrecht (2x)
            Magistraat van Edam (5x)
            Magistraat van Enkhuizen (6x)
            H.P Giloton
            Magistraat van Goedereede
            J. von Görtz (2x)
            Magistraat van Gorinchem
            J. van de Graeff
            P. van Graeff
            J.J. Günther (2x)
            J. van Haersolte (2x)
            J.J. Hinloopen (3x)
            Admiraliteit van het Noorderkwartier van Holland (3x)
            Gecommitteerde Raden van het Zuiderkwartier van Holland (4x)
            D. Hoola
            Magistraat van Hoorn
            J.H. von Kaysersfeldt
            J. van Maes (2x)
            Magistraat van Medemblik (2x)
            G.N. Moreau (3x)
            A. Morel
            Johann H. von Orsbeck, keurvorst-aartsbisschop van Trier (2x)
            Magistraat van Purmerend (2x)
            P. Raven
            Admiraliteit van Rotterdam
            Magistraat van Rotterdam
            V Siegel (7x)
            A. Slachtoe
            S. van Slingelandt (3x)
            A. Sparfeld (2x)
            C. Velius
            F. Verbolt (2x)
            Niet geïdentificeerd
        - 1692. Minuten en Kopieën van brieven aan:
          - Goes, Robert-., 257; 1 stuk
          - Haren, Willem van-., 258; 3 stukken
          - Heeckeren, Walraven van-., 259; 1 omslag
          - Heemskerck, Coenraad van-., 260; 1 omslag
          - Hop, Jacob-., 261; 8 stukken
          - Hulft, Johan-., 262; 1 stuk
          - Nassau-Dietz, Hendrik Casimir II, vorst van-., 263; 5 stukken
          - Piccardt, Hendrik-., 264; 5 stukken
          - Reede, Godard van-, heer van Ginkel, graaf van Athlone-., 265; 1 stuk
          - Schlitz, genannt von Görtz, Johann-., 266; 1 stuk
          - Schomberg, Charles, hertog van-., 267; 3 stukken
          - Verscheidene personen-., 268; 1 omslag
            Maximilian II Emanuel, keurvorst van Beieren-
            Blocquery, Salomon de-
            Friedrich III, keurvorst van Brandenburg(?)-
            Hinlopen, Jelmer-. (2)
            Kaysersfeldt, Johann Heinrich von-
            Commissarissen van de Pilotage-
            Prielmayer, Corbinian-
            Burgemeesters van Rotterdam en Hoorn-
            Schagen, Adriaan van-
            N.N.-.(7)
        - 1693. Ingekomen brieven van:
          - Almonde, Philips van-, uit Westminster en van de vloot in St.Helen's Bay en Torbay., 269; 1 omslag
          - Bentinck, Hans Willem, graaf van Portland-, uit Londen en het leger in de Spaanse Nederlanden., 270; 2 stukken
          - Berkeley, Charles, baron-, viscount Dursley-, uit Londen., 271; 2 stukken
          - Bernstorff, Andreas Gottlieb, Freiherr von-, uit Celle en Hannover., 272; 1 omslag
          - Blathwayt, William-, uit Whitehall, het Loo, Dieren, Breda en het leger in de Spaanse Nederlanden., 273; 1 omslag
          - Boreel, Jacob-, uit Amsterdam., 274; 4 stukken
          - Butts, John-, uit Helsingör., 275; 1 omslag
          - Citters, Arnout van-, uit Westminster., 276; 1 stuk
          - Coehoorn, Menno, baron van-, uit Luik., 277; 2 stukken
          - Dopff, Daniel Wolf von-, uit Maastricht en Brussel., 278; 4 stukken
          - Colt, Sir William Dutton-, uit Dresden, Frankfurt en het leger in Zuid-Duitsland., 279; 1 omslag
          - Francke, Adam-, uit Londen., 280; 1 omslag
          - Goes, Robert-, uit Kopenhagen., 281; 3 stukken
          - Görtz, Friedrich Wilhelm, Freiherr von-, uit Brussel., 282; 1 stuk
          - Ham, Johan-, uit Berlijn, Dresden, Leipzig en Karlsbad., 283; 1 pak
            Met bijlagen, waaronder talrijke kopieën van brieven van Ham aan Johan Pesters
          - Hamel Bruynincx, Jacob Jan-, uit Wenen., 284; 1 omslag
          - Heeckeren, Walraven van-, uit Celle, Hannover, Wolfenbüttel, Dresden, Rügen en Stockholm., 285; 1 pak
          - Heemskerck, Coenraad van-, uit Adrianopel., 286; 4 stukken
            Met een bijlage; één brief is medeondertekend door Jacob Colyer
          - Heukelum, Willem van-, uit Arnhem, Maastricht, Luik en het leger in de Spaanse Nederlanden., 287; 1 omslag
          - Holstein-Plön, Johann Adolf, hertog van-, uit Maastricht en het leger in de Spaanse Nederlanden., 288; 7 stukken
          - Hop, Jacob-, uit Kopenhagen, Odense, Celle, Hannover, Hamburg, Lingen en Amsterdam., 289; 1 pak
            Met bijlagen, waaronder brieven van Hop aan Willem III en de Staten van Holland
          - Hulft, Johan-, uit Brussel., 290; 6 stukken
          - Eosander, Nils, baron Lillieroot-, uit 's-Gravenhage., 290A; 1 stuk
          - Mollo, Francisco-, uit Amsterdam., 291; 1 stuk
          - Nassau-Dietz, Hendrik Casimir II, vorst van-, uit Groningen., 292; 2 stukken
          - Nassau-Saarbrücken-Usingen, Walrad, vorst van-, uit Usingen, Hertogenbosch en?., 293; 1 omslag
          - Pesters, Ernst-, uit Maastricht., 294; 7 stukken
          - Pesters, Johan-, uit 's-Gravenhage., 295; 1 omslag
          - Reede, Godard van-, heer van Ginkel, graaf van Athlone-, uit Brussel, Nieuwpoort, Mechelen, Gent, Maastricht, Amerongen en het leger in de Spaanse Nederlanden., 296; 1 pak
          - Saunière, René de-, sieur de l'Hermitage-, uit Londen., 297; 1 pak
          - Schlitz, genannt von Görtz, Johann-, uit Kassel., 298; 1 stuk
          - Schmettau, Wolfgang von-, uit 's-Gravenhage en Berlijn., 299; 1 omslag
          - Schomberg, Charles, hertog van-, uit Utrecht, Turijn en het leger in Savoye., 300; 6 stukken
          - Wassenaer, Jacob, baanderheer van-, heer van Obdam-, uit het leger in de Spaanse Nederlanden., 301; 6 stukken
            Eén brief is gericht aan Willem III
          - Wildt, Hiob de-, uit Amsterdam en 's-Gravenhage., 302; 2 stukken
          - Witsen, Nicolaas-, uit Amsterdam., 303; 1 omslag
          - Verscheidene personen-., 304; 1 pak
            N.N. d'Alençon
            Magistraat van Alkmaar (2x)
            D. van Amerongen-Sandenburch (2x)
            Admiraliteit van Amsterdam
            Magistraat van Amsterdam (8x)
            F.J. van Baer (5x)
            J.T. van Berckhout
            W. Blathwayt
            F. Boeneburg
            A. van Borssele van der Hooghe-Geldermalsen (4x)
            Magistraat van Bremen
            J. van Brouchoven-Bergeyck
            G. Cuper (5x)
            F. van Diest (3x)
            J. van der Does
            S. van der Does (4x)
            D. van Domburgh
            B. van der Dussen
            C. van der Dussen
            Magistraat van Enkhuizen (4x)
            N. Eosander-Lillieroot (10x)
            J. von Görtz (4x)
            G. van Graaff
            C. de Groot (3x)
            Magistraat van Haarlem (5x)
            W. van Honert (2x)
            W. Hora
            H. Huneken (6x)
            Casimir, hertog van Koerland
            F. Mollo (2x)
            B. de Neveu
            K. Norff (3x)
            Gedeputeerde Staten van Overijssel
            H. von Petkum
            C. Pieterson
            M. Prior
            G. Putmans (2x)
            P. de Roovere (2x)
            W. de Ruyter c.s.
            A. Schimmelpenninck van der Oye
            C. von Schlippenbach
            Magistraat van Schoonhoven
            J. Steengracht (7x)
            J. Steenlack (2x)
            V. Tarini-Imperiale
            N. Tscharner
            N. van Valkenburg (2x)
            D. van Voorhoudt
            M. van Vrijbergen
            J.W. Wichelman (2x)
            P. de Wilde
            E.F. von Windischgrätz (4x)
            Magistraat van Winkel
            Ferdinand W, hertog van Württemberg
            H. van Wijck
            S. Wijnbergen
        - 1693. Minuten en Kopieën van brieven aan:
          - Bentinck, Hans Willem, graaf van Portland., 305; 2 stukken
          - Bernstorff, Andreas Gottlieb, Freiherr von-., 306; 1 stuk
          - Boreel, Jacob-., 307; 4 stukken
          - Schomberg, Charles, hertog van-., 308; 2 stukken
          - Finch, Daniel, graaf van Nottingham-., 309; 2 stukken
          - Heeckeren, Walraven van-., 310; 1 omslag
          - Holstein-Plön, Johann Adolf, hertog van-., 311; 5 stukken
          - Hop, Jacob-., 312; 1 omslag
          - Nassau-Dietz, Hendrik Casimir II, vorst van-., 313; 3 stukken
          - Nassau-Saarbrücken-Usingen, Walrad, vorst van-., 314; 2 stukken
          - Piccardt, Hendrik-., 315; 3 stukken
          - Verscheidene personen:, 316; 1 omslag
            Friedrich III, keurvorst van Brandenburg-
            Colt, Sir William Dutton-
            Hertogen van Braunschweig-Wolfenbüttel-
            Haren, Willem van-
            Keurvorst van Keulen-
            Johann Wilhelm von Pfalz-Neuburg, keurvorst van de Palts-
            Quiros, Don Bernardo Francisco de-
            Verbolt-
            N.N.-
        - 1694. Ingekomen brieven van:
          - Almonde, Philips van-, uit Londen en van de vloot voor de Engelse Zuidkust en Dieppe., 317; 7 stukken
          - Berkeley, Charles, baron-, viscount Dursley-, uit Londen., 318; 1 stuk
          - Bernstorff, Andreas Gottlieb, Freiherr von-, uit Celle, Herrenhausen en Hannover., 319; 1 omslag
          - Blathwayt, William-, uit het Loo, het leger in de Spaanse Nederlanden en Whitehall., 320; 1 omslag
          - Bothmer, Johann Kaspar, Freiherr von-, uit Celle en Hannover., 321; 1 omslag
          - Brande, Johan Pieter van den-, heer van Kleverskerke-, uit Middelburg en 's-Gravenhage., 322; 4 stukken
            Met twee bijlagen
          - Citters, Arnout van-, uit Westminster., 323; 1 omslag
          - Coehoorn, Menno van-, uit Luik., 324; 1 omslag
          - Colyer, Jacobus-, uit Pera en Kuru Tscheschme., 325; 6 stukken
            Met bijlagen, meest kopieën van brieven aan de griffier van de Staten-Generaal
          - Dopff, Daniel Wolf von-, uit Maastricht en Harwich., 326; 3 stukken
          - Freisheim, Johan Theodoor, baron van-, uit Luik., 327; 7 stukken
          - Goes, Robert-, uit Kopenhagen., 328; 1 omslag
          - Görtz, Friedrich Wilhelm, Freiherr von-, uit 's-Gravenhage, Amsterdam, het leger in de Spaanse Nederlanden, Brussel, Antwerpen en Hannover., 329; 1 omslag
          - Ham, Johan-, uit Dresden en Leipzig., 330; 1 pak
            Meest Kopieën van brieven aan Johan Pesters; met bijlagen
          - Hamel Bruynincx, Jacob Jan-, uit Wenen., 331; 1 omslag
            Met bijlagen; één brief is gericht aan Jacob van Wassenaer-Duvenvoorde
          - Heeck, Johan Viglius van-, uit Groningen., 332; 2 stukken
          - Heeckeren, Walraven van-, uit Stockholm, 's-Gravenhage, Utrecht, Rosendaal, Celle, Göhr, Stralsund en Norrköping., 333; 1 pak
          - Heemskerck, Coenraad van-, uit Bats en Wenen., 334; 1 omslag
            Drie brieven zijn gericht aan Willem III, twee aan de Staten van Holland
          - Heukelum, Willem van-, uit Arnhem, Kronestein, Luik en het leger in de Spaanse Nederlanden., 335; 1 omslag
          - Hochepied, Daniel Jean de-, uit Smyrna., 336; 1 stuk
          - Holstein-Plön, Johann Adolf, hertog van-, uit Maastricht, Mechelen en het leger in de Spaanse Nederlanden., 337; 1 pak
          - Hop, Jacob-, uit Amsterdam, Leeuwarden en 's-Gravenhage., 338; 1 omslag
          - Hulft, Johan-, uit Brussel., 339; 1 omslag
            Met bijlagen; één brief is geschreven aan de Staten van Holland door de zaakgelastigde J.Hermes
          - Massue, Henri, markies de Ruvigny, graaf van Galway-, uit Zürich, Bern, Turijn en Milaan., 340; 1omslag
          - Mollo, Francisco-, uit Amsterdam en Parijs., 341; 1 omslag